臺灣高等法院刑事判決
109年度原上易字第36號
上  訴  人  
即  被  告  魏語豪





選任辯護人  簡大為律師(法律扶助)                    
上列上訴人即被告因竊盜案件，不服臺灣臺北地方法院109年度
審原易字第3號，中華民國109年4月22日第一審判決（起訴案號
：臺灣臺北地方檢察署108年度偵緝字第2142號、108年度偵緝字
第2143號、108年度偵緝字第2144號、108年度偵緝字第2145號、
108年度偵緝字第2146號、108年度偵緝字第2147號、108年度偵
緝字第2148號），提起上訴，本院判決如下：
    主  文
原判決關於附表編號4⑵部分撤銷。
魏語豪犯普通竊盜未遂罪，累犯，處拘役伍拾伍日，如易科罰金
，以新臺幣壹仟元折算壹日。
其他上訴駁回。
    事  實
魏語豪基於意圖為自己不法所有之竊盜犯意，於附表各編號所示
之時、地，以如附表各編號所示之方式，竊取如附表各編號所示
之物(附表編號4關於其於HOLLY HAIR髮廊翻尋財物，然因該店內
無財物，而未得逞)，嗣經附表各編號之被害人等人發覺後報警
而查知上情。
　　理  由
一、當事人、辯護人對於本院作為得心證依據之被告以外之人於
    審判外陳述，經本院審理時逐項提示，均同意作為證據(見
    本院卷第429、430頁)，本院審酌各項證據作成時之狀況，
    認為並無不可信或不適當之情事，依刑事訴訟法第159條之5
    第1項規定，均有證據能力。
二、事實認定部分：
　㈠訊據上訴人即被告(下稱被告)魏語豪於本院審理時，就上情
    均坦承不諱(見本院卷第436頁)，並有如附表各編號所示之
    證據在卷足稽(見附表各編號之「證據資料出處欄」，至關
    於法律適用辯解之部分，詳後述)。
　㈡綜上各情相互酌參，被告任意性之自白，經核與事實相符，
    堪可採信，其前開竊盜犯行，均堪以認定，應予依法論科。
三、論罪科刑：
　㈠核被告就附表編號1、4⑴竊取延吉日常咖啡廳部分及編號5、6
    所為，均係犯刑法第321條第1項第2款之踰越安全設備竊盜
    罪（共4罪）；就附表編號2、3、7所為，均係犯刑法第321
    條第1項第2款之踰越門扇竊盜罪（共3罪）；另就附表編號4
    ⑵竊取HOLLY HAIR髮廊未得逞部分所為，係犯刑法第320條第
    2項、第1項之普通竊盜未遂罪。被告所犯上開8罪間，犯意
    各別，行為互殊，應予分論併罰。 
　㈡按刑法第47條第1 項規定：受徒刑之執行完畢，或一部之執
    行而赦免後，5 年以內故意再犯有期徒刑以上之罪者，為累
    犯，加重本刑至2分之1。主要著眼於犯罪行為人前既已受自
    由刑之執行，自當知所悔改，如執行完畢未久，又再故意犯
    罪，足見其對於刑罰反應力薄弱，故必須再延長其矯正期間
    ，藉此協助其重返社會，同時亦兼顧防衛的效果。惟對於刑
    法第47條第1 項規定，若不分情節，基於累犯者有其特別惡
    性及對刑罰反應力薄弱等立法理由，一律加重最低本刑，於
    不符合刑法第59條所定要件之情形下，致生行為人所受之刑
    罰超過其所應負擔罪責之個案，其人身自由因此遭受過苛之
    侵害部分，對人民受憲法第8 條保障之人身自由所為限制，
    不符憲法罪刑相當原則，牴觸憲法第23條比例原則，業經司
    法院釋字第775 號解釋在案。經查，被告前於103年間，因
    竊盜案件，分別經臺灣士林地方法院103年度審簡字第878號
    判決、103年度審簡字第1034號判決各判處有期徒刑6月確定
    ，嗣經法院裁定應執行有期徒刑11月確定，並於105年2月5
    日徒刑執行完畢，有本院被告前案紀錄表1份附卷可查(見本
    院卷第90頁)。是被告本案犯行，均係在其前案有期徒刑執
    行完畢後5年內故意所為，已符合刑法第47條第1項累犯之規
    定，且本案與前案間之罪質、侵害法益完全相同，爰依司法
    院釋字第775號解釋意旨，各應依刑法第47條第1項規定，就
    其所犯之罪均加重其刑。
　㈢又被告就附表編號4⑵所示竊取HOLLY HAIR髮廊之犯行，雖已
    著手竊盜之實行，惟尚未取得財物，是被告此部分犯行屬未
    遂，爰依刑法第25條第2項規定，按既遂犯之刑度減輕其刑
    ，並依刑法第71條第1項之規定，先加後減之。
四、撤銷原審判決關於附表編號4⑵「被告於HOLLY HAIR髮廊翻尋
    財物，然因該店內無財物而未得逞」部分之理由：　
　　原審判決就被告所為關於附表編號4⑵「被告於HOLLY HAIR髮
    廊翻尋財物，然因該店內無財物而未得逞」部分予以論罪科
    刑等節，固非無見。然查：
　㈠按刑法第321 條第1 項第2 款所謂「毀越」，依司法院26年
    院字第610 號解釋，係指毀損或越進而言，毀而不越，或越
    而不毀，均得依該條款處斷。而所謂「越進」，應解為超越
    或踰越而進，如係從門走入或啟門入室，均不得謂為踰越門
    扇牆垣或安全設備（最高法院77年度台上字第1130號判決意
    旨參照）。經查，證人即HOLLY HAIR髮廊之設計師陳威志於
    警詢中證稱：「…那名男子(按即被告)就轉往前門從咖啡聽
    的窗戶進入，先竊取咖啡廳的收銀櫃檯抽屜的現金盒，之後
    拿咖啡廳原本放置的門鎖(按指鑰匙)，打開髮廊跟咖啡廳的
    連通門鎖，進到髮廊內行竊，但我們櫃檯、收銀機裡面沒有
    放錢，所以沒有損失」等語(見偵字第27639號卷第18頁反面
    )，由此可證被告係持原本放置於咖啡廳內之連通鑰匙後，
    再打開髮廊跟咖啡廳的連通門扇後進入髮廊內，從而，啟門
    入室既不能謂為踰越門扇牆垣或安全設備，則原審就附表編
    號4⑵「被告於HOLLY HAIR髮廊翻尋財物，然因該店內無財物
    而未得逞」部分，認係踰越門扇竊盜之事實，經核與上開卷
    證不符，所為法律之適用亦有違誤。被告上訴意旨雖以該門
    扇並未上鎖云云置辯(見本院卷第436頁)，與本院前揭認定
    之事實係被告持鑰匙打開乙節未合而認為無理由，然原判決
    既有前揭可議之處，即屬無可維持，自應由本院予以撤銷改
    判。
　㈡爰以行為人之責任為基礎，審酌被告多次任意竊取他人物品
    ，顯乏尊重他人財產權之觀念，惟其犯後坦承犯行，態度尚
    可，衡其從事之職業、家庭經濟狀況、智識程度，暨其犯罪
    動機、目的、手段、情節，及未獲得被害人陳威志諒解等一
    切情狀，量處如主文第2項所示之刑，並諭知易科罰金之折
    算標準，以資儆懲。至被告於HOLLY HAIR髮廊翻尋財物，然
    因該店內無財物而未得逞，自無犯罪不法所得，從而，就此
    部分並無應予沒收之物，附此敘明。
五、駁回上訴部分(即除附表編號4⑵被告於HOLLY HAIR髮廊翻尋
    財物，然因該店內無財物，而未得逞以外之其他編號部分)
    ：
    原審以被告罪證明確，因予適用刑法第47條第1項、第321條
    第1項第2款、第41條第1項前段、第51條第5款、第38條之1
    第1項前段、第3項之規定，並以行為人之責任為基礎，審酌
    被告多次任意竊取他人物品，顯乏尊重他人財產權之觀念，
    所為實屬不該，惟其犯後坦承犯行，態度尚可，兼衡其於本
    院審理時自陳從事之職業、家庭經濟狀況、智識程度，暨其
    犯罪動機、目的、手段、情節，及俱未與本案告訴人等達成
    和解(除已發還被害人賴冠宇外)等一切情狀，分別量處如附
    表各編號所示之刑(附表編號4⑵關於被告於HOLLY HAIR髮廊
    翻尋財物，然因該店內無財物，而未得逞除外)，並就不得
    易科罰金部分依法定其應執行之刑；另就本案竊取如附表犯
    罪所得欄所示之物，均為被告之犯罪所得，依刑法第38條之
    1第1項前段、第3項規定均沒收之，於全部或一部不能沒收
    或不宜執行沒收時，追徵其價額，另就附表編號4其所竊得
    延吉日常咖啡廳之現金3200元，為被告之犯罪所得，業經告
    訴人賴冠宇領回，無庸宣告沒收等節，經核原審就上開部分
    認事用法、量刑及沒收均無不當，應予維持。
六、被告上訴意旨略以：
  ㈠本案應僅構成刑法第320條之普通竊盜罪，被告所侵入者，皆
    係平時下班後即無人居住之店鋪或公司，依法不屬於所謂「
    住宅或有人居住之建築物」，顯見非刑法第321條第2款所欲
    保障法益之範圍內，而不應以本條款為處罰，被告之行為僅
    構成刑法第320條之普通竊盜罪。
  ㈡針對附表編號4之部分，被告所為，並非於不同時、不同地所
    為之犯行，而係於同一地址，有時空密接性下、更係基於同
    一行為決議（即同一竊取犯意）所為之犯行，甚至被告從未
    走出店內，是無論係對被告主觀、抑或對客觀事實而言，僅
    有一侵入之犯行而已，不能分論併罰，原審認定附表編號4
    部分係二罪，有認事用法之違誤。
  ㈢被告魏語豪其餘之犯罪事實，犯罪所得皆未逾80,000元，然
    因我國法例採一罪一罰之制度，造成被告實際上所受之刑罰
    ，甚至高於侵害生命法益之犯罪，被告之行為與所受處罰，
    顯有情輕法重之嫌，縱以最低刑度處罰之仍有過苛之虞，是
    原審未依刑法第59條酌減其刑，自有失當。
  ㈣被告所為皆係以同一手段、侵害同一法益、出於同種犯罪意
    圖與動機之犯罪，而若以一罪一罰之角度觀之，顯會造成處
    罰之刑度顯將超過其行為之不法內涵，而違反罪責原則。尤
    其被告尚有其他罪於他院審理中，若將其割裂為不同之數罪
    ，則令非罪無可赦之被告，實質上被處以比殺人罪還要重之
    刑度，然其所為僅係竊盜罪而已，是原審以數罪併罰之方式
    處罰之，有失妥適云云。
七、經查：
　㈠按刑法第321 條第1 項第2 款規定將「門扇」、「牆垣」、「其他安全設備」並列，則所謂「門扇」應專指門戶而言，指分隔住宅或建築物內外之出入口大門而言；而所謂「其他安全設備」，指門扇、牆垣以外，依社會通常觀念足認為防盜之一切設備者，即屬相當（最高法院22年上字第454號判例意旨參照）。是以「門扇」專指門戶而言，指分隔住宅或建築物內外之出入口大門而言；而所謂「其他安全設備」，指門扇、牆垣以外，依社會通常觀念足認為防盜之一切設備，初不限於有人居住之住宅始有上開條款之適用。是原審關於附表各編號(除關於附表編號4⑵「被告於HOLLY HAIR髮廊翻尋財物，然因該店內無財物而未得逞」部分外)部分，分係以踰越門扇或踰越安全設備竊盜罪論處，就此部分之法律適用，並無違誤。被告上訴意旨認關於前揭款項，必以有人居住之住宅或建築物為前提始有適用云云，經核尚非可採。
　㈡次按所謂接續犯，係指行為人基於單一犯罪目的，於同一時
    地或密切接近之時地反覆實行同一構成要件之犯罪行為，而
    侵害同一法益；其各行為之獨立性極為薄弱，依一般社會健
    全觀念，在時間差距上難以強行分開，在刑法評價上以視為
    數個舉動之接續實行，合為包括之一行為予以評價較為合理
    ，始足當之。若行為人所實行之多次犯罪行為，係基於各別
    之犯意而為，各次犯罪行為之時間或地點明顯可分，且對同
    一法益為多次侵害而均可獨立成罪者，即與接續犯之要件不
    侔。本案被告所涉附表編號4關於2次犯行之部分，其被害法
    益並非同一人(被害人分別為陳威志及賴冠宇)，並不符合接
    續犯之要件，是以被告上開各次所為，顯非同時同地或在密
    接之時地實行或有何侵害同一法益之情形，亦難認有何一行
    為觸犯數罪名之想像競合犯之適用，其所為各次犯行，明顯
    可分，並非同一行為，且被害法益亦非同一人，是被告上訴
    意旨認係應僅構成一罪，難認可採。　
　㈢另按立法者基於維護社會秩序之價值判斷，形成本罪對於其
    犯罪構成要件所彰顯之法律效果，如何程度之犯罪行為、藉
    由立法劃定其法定刑之範圍，賦予司法者於該法定刑之範圍
    內，給予相對應之宣告刑度，因此，就法定構成要件及其法
    律效果而言，本即為立法者立法意志之形成與裁量，並專屬
    於立法者立法之權限，職司審判之法院，自無從取代立法者
    形成其立法政策或改變立法者之立法裁量，否則無異逾越司
    法權之界限、變更憲法建立權力分立、權力制衡之制度設計
    ，在未符合刑法第59條規定之情形下，倘輕易地變更刑事構
    成要件之法律效果，將造成司法權對於立法者立法政策之形
    成權力受到侵害，立法者基於人民選舉而形成之民主原則、
    國會保留原則，亦會受到相當程度之影響。從而，適用刑法
    第59條時，仍需審慎、詳細並慎重評估本案之事實是否確係
    符合該條所訂之各項要件，逐一細緻進行比對及涵攝事實與
    法律適用間之關係，不宜片面地以立法者所制定之法律效果
    違反比例原則或平等原則，即認為當然可一概適用刑法第59
    條之規定。司法院大法官會議釋字第263號解釋揭櫫「若有
    情輕法重之情形者，裁判時本有刑法第59條酌量減輕其刑規
    定之適用」之旨，固無疑義，然仍應由事實審法院綜合考量
    所有之情事，在符合刑法第59條之要件下，始可酌量減輕其
    刑。換言之，刑法第59條之酌減其刑，必其犯罪有特殊之原
    因與環境，在客觀上足以引起一般人之同情、憐憫，審判者
    必須經全盤考量案發時之所有情狀後，認即予以宣告法定最
    低度刑猶嫌過重者，始有其適用，並非有單一因子或符合刑
    法第57條所定各款要件之一，即得依刑法第59條之規定減輕
    其刑。經查，被告多次任意竊取他人物品，顯乏尊重他人財
    產權之觀念，且其所為對財產權之侵害及社會秩序危害均非
    輕微，在客觀上顯不足以引起一般人同情，而難認其犯罪之
    情狀顯可憫恕，是本案原判決(除附表編號4⑵部分外)所定之
    刑並無過重之處，從而，被告前開犯行，尚無刑法第59條適
    用之餘地。被告上訴意旨主張適用刑法第59條之規定酌減其
    刑云云，自無足採。
  ㈣又按法官為量刑之裁量時，本得依據個案情節，參酌刑法第5
    7條各款例示之犯罪情狀，於法定刑度內量處被告罪刑；除
    有逾越該罪法定刑或法定要件，或未能符合法規範體系及目
    的，或未遵守一般經驗及論理法則，或顯然逾越裁量，或濫
    用裁量等違法情事以外，自不得任意指摘其量刑違法（參照
    最高法院80年台非字第473號、75年台上字第7033號、72年
    台上字第6696號、72年台上字第3647號判例）。經查，本件
    原審於量刑時，已就刑法第57條所規定之各款事由，詳加審
    酌一切情狀，經核原審量刑未逾法定刑度，亦無量刑輕重相
    差懸殊等裁量權濫用或違反比例原則之情形，已充分斟酌客
    觀上之適當性、相當性及必要性要求，亦難認原審量刑有何
    不當。
　㈤末按數罪併罰應分別宣告其罪之刑，依法定標準定其應執行
    之刑，刑法第51條定有明文。所謂「分別宣告其罪之刑」及
    「定其應執行之刑」，係指在同一判決內應分別宣告其罪刑
    及定其應執行之刑而言。基此，數罪併罰雖於同一判決「定
    其應執行之刑」，然本質仍為法院之裁定，與「分別宣告其
    罪之刑」並非不可分，並無罪刑不可分原則之適用。次按法
    律上屬於自由裁量之事項，有其外部性界限及內部性界限，
    並非概無拘束。依據法律之具體規定，法院應在其範圍選擇
    為適當之裁判者，為外部性界限；而法院為裁判時，應考量
    法律之目的，及法律秩序之理念所在者，為內部性界限；法
    院為裁判時，二者均不得有所踰越。在數罪併罰，有二裁判
    以上，定其應執行之刑時，固屬於法院自由裁量之事項，然
    仍應受前揭外部性界限及內部性界限之拘束。又數罪併罰定
    應執行之刑，係出於刑罰經濟與責罰相當之考量，並非予犯
    罪行為人或受刑人不當之利益，為一種特別的量刑過程，相
    較於刑法第57條所定科刑時應審酌之事項係對一般犯罪行為
    之裁量，定應執行刑之宣告乃對犯罪行為人本身及所犯各罪
    之總檢視，除應考量行為人所犯數罪反應出之人格特性，並
    應權衡審酌行為人之責任與整體刑法目的及相關刑事政策，
    在量刑權之法律拘束性原則下，依刑法第51條第5款之規定
    ，採限制加重原則，以宣告各刑中之最長期為下限，各刑合
    併之刑期為上限，但最長不得逾30年，資為量刑自由裁量權
    之外部界限，並應受法秩序理念規範之比例原則、平等原則
    、責罰相當原則、重複評價禁止原則等自由裁量權之內部抽
    象價值要求界限之支配，以使輕重得宜，罰當其責，俾符合
    法律授與裁量權之目的，以區別數罪併罰與單純數罪之不同
    ，兼顧刑罰衡平原則。是數罪併罰，分別宣告多數有期徒刑
    者，於各刑中之最長期以上，各刑合併之刑期以下，定其刑
    期，但不得逾30年，刑法第51條第5款定有明文。乃因刑罰
    之科處，應以行為人之責任為基礎，考量人之生命有限，刑
    罰對被告造成之痛苦程度，係以刑度增加而生加乘效果，而
    非等比方式增加，如以實質累加方式執行，刑責恐將偏重過
    苛，不符現代刑事政策及刑罰之社會功能，故透過定應執行
    刑程式，採限制加重原則，授權法官綜合斟酌被告犯罪行為
    之不法與罪責程度、各罪彼此間之關聯性（例如數罪犯罪時
    間、空間、各行為所侵害法益之專屬性或同一性、數罪對法
    益侵害之加重效應等）、數罪所反應被告人格特性與傾向、
    對被告施以矯正之必要性等，妥適裁量最終具體應實現之刑
    罰，以符罪責相當之要求及實質平等原則。而刑法廢除連續
    犯之規定後，類此犯罪時間集中且犯罪情節及惡性均屬輕微
    之罪犯，其所為上開數罪之執行刑，自應審酌整體犯罪過程
    之各罪關係、所侵害法益之同一性、數罪對法益侵害之加重
    效應及罪數所反應行為人人格及犯罪傾向等情狀，予以綜合
    判斷，而為妥適之裁量，俾符刑罰衡平及罪刑相當原則，然
    數行為既侵害數法益，自不得僅以一罪論處。本案被告所為
    如附表各編號之各次行為，其所侵害之法益並非同一，依法
    本即不得以一罪論處。被告上訴意旨以其所為皆係以同一手
    段、侵害同一法益、出於同種犯罪意圖與動機之犯罪，因而
    應論以一罪云云，顯與本案事證不符，而原審就上開部分之
    量刑及定應執行刑時，已就刑法第57條所規定之各款事由及
    審酌前開一切情狀為之，並無失出失入或有裁量逾越、濫用
    之虞，是被告上訴意旨猶執詞置辯，難認允洽，自難憑採。
八、又本案就撤銷改判被告關於附表編號4部分為得易科罰金之
    拘役，與其經駁回上訴之有期徒刑部分係不得易科罰金之刑
    ，二者並無定應執行刑之餘地，附此敘明。　　
據上論斷，應依刑事訴訟法第368條、第369條第1項前段、第364
條，刑法第320條第2項、第1項、第25條第2項、第47條第1項、
第41條第1項前段，刑法施行法第1條之1，判決如主文。
本案經檢察官蘇佩鈺到庭執行職務。　　　
中　　華　　民　　國　　110 　年　　1 　　月　　21　　日
                  刑事第二十五庭審判長法　官  邱滋杉
                                      法　官  陳彥年
                                      法　官  黃翰義
以上正本證明與原本無異。
不得上訴。
                                      書記官  邱鈺婷
中　　華　　民　　國　　110 　年　　1 　　月　　25　　日
附錄：本案論罪科刑法條全文　　　　　　　　　　　　　　
中華民國刑法第320條
意圖為自己或第三人不法之所有，而竊取他人之動產者，為竊盜
罪，處5年以下有期徒刑、拘役或50萬元以下罰金。
意圖為自己或第三人不法之利益，而竊佔他人之不動產者，依前
項之規定處斷。
前二項之未遂犯罰之。
中華民國刑法第321條
犯前條第1項、第2項之罪而有下列情形之一者，處6月以上5年以
下有期徒刑，得併科50萬元以下罰金：
一、侵入住宅或有人居住之建築物、船艦或隱匿其內而犯之。
二、毀越門窗、牆垣或其他安全設備而犯之。
三、攜帶兇器而犯之。
四、結夥三人以上而犯之。
五、乘火災、水災或其他災害之際而犯之。
六、在車站、港埠、航空站或其他供水、陸、空公眾運輸之舟、
    車、航空機內而犯之。
前項之未遂犯罰之。
附表(除附表編號4⑵普通竊盜未遂部分為本院撤銷改判外，其餘
俱為原審判決主文)：
編號 犯罪事實 證據資料出處 原審判決主文 犯罪所得 1 魏語豪意圖為自己不法之所有，於108年8月30日5時1分許，逾越窗戶，侵入址設臺北市○○區○○○路0段00巷0弄0號1樓之恩迪文理短期補習班(民族分班)後，徒手竊取抽屜內之現金新臺幣(下同)3萬元，得逞後旋即離去。 1.被告魏語豪於警詢及偵查中之自白（108偵23980卷第5-7頁、108偵緝2142卷第43-45頁） 2.告訴人陳志行於警詢中之指訴（108偵23980卷第11-13頁） 3.現場監視器錄影光碟暨翻拍照片各1份（108偵23980卷第15-17頁） 4.內政部警政署刑事警察局108年10月3日刑紋字第1080092170號鑑定書（108偵23980卷第53-57頁） 魏語豪犯踰越安全設備竊盜罪，累犯，處有期徒刑捌月。 現金新臺幣 (下同)30000元 2 魏語豪意圖為自己不法之所有，於108年8月30日2時54分許，騎乘車號000-000號普通重型機車至址設臺北市○○區○○○路0段00號1樓物的坊寵物用品生活館外，自該店內之鐵捲門下方縫隙侵入，竊取店內之收銀台1臺(內含現金8萬元)，得逞後旋即離去。 1.被告魏語豪於警詢及偵查中之自白（108偵24078卷第9-12頁、108偵緝2142卷第43-45頁） 2.告訴人黃瓊笭於警詢中之指訴（108偵24078卷第13-15頁） 3.現場監視器錄影光碟暨翻拍照片各1份（108偵24078卷第19-39頁） 4.內政部警政署刑事警察局108年10月22日刑紋字第1080092168號鑑定書（108偵24078卷第75-77頁） 魏語豪犯踰越門扇竊盜罪，累犯，處有期徒刑玖月。 收銀臺1臺 (內含現金80000元) 3 魏語豪意圖為自己不法之所有，於108年9月3日2時58分許，騎乘車號000-000至至址設臺北市○○區○○街000號冊子油飯專賣店外，自該店側門門縫侵入，竊取店內收銀台內現金5萬921元，得逞後旋即離去。 1.被告魏語豪於警詢及偵查中之自白（108 偵24488 卷第7-10頁、108偵緝2142卷第43-45頁） 2.告訴人楊倫嘉於警詢中之指訴（108偵24488卷第11-13頁） 3.現場監視器錄影光碟暨翻拍照片各1份（108偵24488卷第15-21頁） 4.內政部警政署刑事警察局108年10月2日刑紋字第1080092165號鑑定書（108偵24488卷第67-71頁） 魏語豪犯踰越門扇竊盜罪，累犯，處有期徒刑捌月。 現金50921元 4 ⑴魏語豪意圖為自己不法之所有，於108年9月4日4時許，騎乘車號000-000號普通重型機車，至臺北市○○區○○街000巷0號1樓延吉日常咖啡廳外，逾越窗戶，侵入延吉日常咖啡廳後，徒手竊現金盒(內含現金1萬400元)得逞。 ⑵嗣因魏語豪找到同址HOLLY HAIR髮廊間之聯通門扇鑰匙，乃另行基於意圖為自己不法所有之竊盜犯意，持該鑰匙打開延吉日常咖啡廳與同址HOLLY HAIR髮廊間之聯通門扇，進入HOLLY HAIR髮廊翻尋財物，然因該店內無財物，而未得逞。 　魏語豪於離去之際，在臺北市大安區延吉街70巷口遺落上揭現金盒及現金3200元，經陳啟仁(涉犯侵占遺失物品罪嫌部分，另經檢察官為不起訴處分)拾獲後歸還賴冠宇。 1.被告魏語豪於警詢及偵查中之自白（108偵27639卷第11-15頁、108偵緝2142卷第43-45頁） 2.告訴人陳威志、賴冠宇於警詢中之指訴（108偵27639卷第17-19、21-23、63-64頁） 3.證人戴小寶於警詢中之證詞（108偵27639卷第25-27頁） 4.同案被告陳啟仁於警詢及偵查中之供述（108偵27639卷第59-62、145-146頁） 5.現場監視器錄影光碟暨翻拍照片各1份（108偵27639卷第29-37、57、71-73頁） 6.扣押筆錄、扣押物品目錄表、扣案物品照片、物品發還領據（108偵27639卷第65-75、81頁） ⑴魏語豪犯踰越安全設備竊盜罪，累犯，處有期徒刑柒月。 ⑵又犯普通竊盜未遂罪，累犯，處拘役伍拾伍日，如易科罰金，以新臺幣壹仟元折算壹日。 延吉日常咖啡廳部分： 透明塑膠盒1個（原內有現金10400元，扣除已發還之3200元，尚餘現金7200元）     Holly Hair髮廊部分：無       5 魏語豪意圖為自己不法之所有，於108年10月31日2時24分許，騎乘車號000-000號普通重型機車至址設臺北市○○區○○街00號1樓之早餐店外後，逾越窗戶侵入該店，徒手竊取收銀機內之現金新臺幣(下同)6000元，得逞後旋即離去。 1.被告魏語豪於警詢及偵查中之自白（108偵28376卷第9-12頁、108偵緝2142卷第43-45頁） 2.告訴人陳佩伶於警詢中之指訴（108偵28376卷第13-14頁） 3.現場監視器錄影光碟暨翻拍照片、現場照片各1份（108偵28376卷第15-31頁） 魏語豪犯踰越安全設備竊盜罪，累犯，處有期徒刑柒月。 現金6000元 6 魏語豪意圖為自己不法之所有，於108年10月30日4時53分許，騎乘車號000-000號普通重型機車至臺北市○○區○○路000巷00號1樓之十八鍋餐廳外，逾越窗戶，侵入該店，徒手竊取抽屜內之之現金6700元及火鍋料1包、豬肉1條(合計金額1200元)，得逞後旋即離去。 1.被告魏語豪於警詢及偵查中之自白（108偵28906卷第5-8頁、108偵緝2142卷第43-45頁） 2.告訴人陳良達於警詢中之指訴（108偵28906卷第9-13頁） 3.現場監視器錄影光碟暨翻拍照片、現場照片各1份（108偵28906卷第15-33頁） 魏語豪犯踰越安全設備竊盜罪，累犯，處有期徒刑柒月。 現金6700元、火鍋料1包及豬肉1條（價值合計1200元） 7 魏語豪意圖為自己不法之所有，於108年11月7日2時5分許，騎乘車號000-000號普通重型機車至址設臺北市○○區○○○路0段000巷00號2樓之美髮店內外，以將玻璃門向上頂起之方式踰越門扇，侵入該店，竊取收銀機內現金10200元、鑰匙3把，得逞後旋即離去。 1.被告魏語豪於警詢及偵查中之自白（108偵29233卷第5-8頁、108偵緝2142卷第43-45頁） 2.告訴人林志杰於警詢中之指訴（108偵29233卷第15-17頁） 3.現場監視器錄影光碟暨翻拍照片1份（108偵29233卷第21-28頁） 魏語豪犯踰越門扇竊盜罪，累犯，處有期徒刑柒月。 現金10200元、鑰匙3把